【裁判字號】    96,訴,1848
【裁判日期】    970409
【裁判案由】    侵權行為損害賠償
【裁判全文】
臺灣板橋地方法院民事判決              96年度訴字第1848號
原      告  甲○○
訴訟代理人  顧慕堯律師
被      告  蔡柏聖即大聖機車行
訴訟代理人  高明德律師
複  代理人  丁○○
上列當事人間請求侵權行為損害賠償事件，經本院於民國97年3
月26日言詞辯論終結，判決如下：
    主  文
被告應給付原告新臺幣肆拾壹萬壹仟柒佰柒拾壹元，及自民國九
十六年九月八日起至清償日止，按週年利率百分之五計算之利息
。
原告其餘之訴駁回。
訴訟費用由被告負擔百分之六十五，餘由原告負擔。
本判決第一項得假執行。但被告以新臺幣肆拾壹萬壹仟柒佰柒拾
壹元為原告預供擔保後，得免為假執行。
原告其餘假執行之聲請駁回。
    事實及理由
一、程序方面：
    按訴狀送達後，原告不得將原訴變更或追加他訴，但請求之
    基礎事實同一、擴張或減縮應受判決事項之聲明、不甚礙被
    告之防禦及訴訟之終結者，不在此限，民事訴訟法第255 條
    第1 項第2 款、第3 款、第7 條定有明文。本件原告起訴時
    聲明「被告應給付原告新臺幣（下同）662,515 元及自起訴
    狀繕本送達之翌日起至清償日止，按週年利率百分之5 計算
    之利息」，嗣於起訴狀送達後，更正其請求金額為692,567
    元，再更正為633,947 元，核其請求之基礎事實未有變更，
    僅擴張再減縮應受判決事項之聲明，於上開規定並無不符，
    應予准許。又原告起訴時主張其所委託被告修繕之機車車架
    斷裂，導致其摔車受傷，故依民法債務不履行及侵權行為之
    規定請求被告賠償其所受損害，嗣於起訴狀繕本送達後，復
    於民國96年11月22日具狀追加消費者保護法第7 條規定為其
    請求之訴訟標的法律關係，核其所為乃訴之追加，惟請求之
    基礎事實均為同一機車修繕不當而起，且於被告之防禦及訴
    訟之終結並無妨礙，依照前揭規定，自應准許，合先敘明。
二、原告起訴主張：
  (一)96年1 月18日晚上10時許，原告所有車號KEG-382 號重機車
    （下稱系爭機車）因騎乘時有搖晃不穩之情形，遂前往被告
    蔡柏聖所經營之大聖機車行檢查，被告表示系爭機車車架已
    老化，建議應予更換新車架為佳，亦得以焊接技術修復，修
    復後可再使用4 至5 年等語，原告考量舊車無更換高價零件
    之必要，且4 、5 年之使用期限亦足供代步使用，遂同意被
    告以焊接方式承攬修繕，並同時更換排氣管、煞車來令片等
    零件。嗣被告委由技師丙○○進行車架焊接時，丙○○曾告
    知被告：「這應該換新的，若用焊接的不牢靠，有可能會再
    斷」等語，惟被告未告知原告上情，即以客戶要求為由，指
    示丙○○逕以焊接方式處理。原告於96年1 月21日前往取車
    時，被告告知先騎騎看，若有任何問題，隨時找其處理。詎
    料，原告於96年2 月8 日上午8 時30分許，騎乘系爭機車行
    經臺北縣三重市重新橋下疏洪道捷運工地時，竟因車架斷裂
    而摔倒，致左、右手擦挫傷併左手第2 掌骨骨折，爰依民法
    第184 條第1 項前段、第189 條、第193 條、第195 條等侵
    權行為規定、民法第227 條、第492 條、第495 條等債務不
    履行規定以及消費者保護法第7 條規定，請求被告賠償下列
    損害：
    1.醫療費：
      全民健康保險法第82條第1 項規定：保險對象因發生保險
      事故，而對第三人有損害賠償請求權者，本保險之保險人
      於提供保險給付後，得代位行使損害賠償請求權。惟其適
      用，須為「汽車交通事故」、「公共安全事故」與「其他
      重大之交通事故、公害或食品中毒事件」且「汽車交通事
      故」全民健康保險局提供保險給付後所得代位行使之對象
      ，係「強制汽車之責任保險人」，原告既非因汽車交通事
      故所致之損害，又未自強制汽車責任保險人受任何給付，
      更與前揭條文所指「公共安全事故」或「其他重大之交通
      事故、公害或食品中毒事件」無涉，全民健康保險法第82
      條自不適用。次按醫療費用由中央健康保險局給付部分，
      係因原告支付保險費參加全民健康保險始獲得該保險給付
      ，與因侵權行為所生損害賠償請求權之法律基礎原因並不
      相同，因此加害人仍不得因此免負賠償責任（最高法院92
      年台上字第235 號判決參照）。又被害人參加健康保險或
      傷害保險，而由保險人支付醫療費，或被害人自行支付醫
      療費，然後向保險人領取保險金時，依保險法第130 條及
      第135 條準用同法第103 條規定，保險人不得代為行使要
      保人或受益人因保險事故所生對於第三人之請求權。故保
      險人不得向加害人求償。反之，被害人縱由保險人支付醫
      療費，乃係繳納保險費之代價，仍無礙於得向加害人請求
      損害賠償之權利（曾隆興著，詳解損害賠償法第294 頁）
      。原告因傷就診之健保給付費用及自負額合計新臺幣（下
      同）71,837元。
    2.復健醫療費用：
      原告於馬偕醫院就已癒合之掌股骨折處進行骨釘拔除手術
      ，並於96年7 月18日出院，其後返院複診7 次，因之所生
      醫療費用共計4,934 元。
    3.交通費用：
      原告手、腳受傷，無法長久站立、平衡或施力扶持，因此
      ，需由家人陪同搭乘計程車就診。原告自96年2 月10日起
      至97年3 月6 日止前往馬偕醫院就醫及複診18次，以計程
      車單趟車資200 元計算，合計支出計程車資7,200 元。
    4.薪資損失：
      原告自96年5 月8 日起至同年月11日止，在馬偕醫院進行
      骨釘固定手術，醫囑休息2 個月以利癒合；嗣於96年7 月
      15日起至同年月18日止，再就手大拇指伸展腱之斷裂進行
      縫合手術，並就已癒合之掌股骨折進行骨釘拔除手術，醫
      囑須休息1 個月，是原告自本件事故發生後，約有半年期
      間會受影響。此與馬偕醫院96年12月17日馬院醫骨字第09
      60004229號函說明原告自96年5 月8 日手術後會影響3 至
      4 個月等語相符合。又原告受雇於墾青工業股份有限公司
      ，月薪55,000元，依該公司所出具之未上班證明可知，原
      告自本件事故受傷後有5 個月無法工作，受有薪資損失合
      計275,000 元（55,000×5 ＝275,000） 。至於勞、健保
      費本係公司代員工扣繳，亦屬員工薪資之一部，不應予以
      扣除。
    5.精神慰撫金：
      原告除受有多處擦傷及手部骨折外，尚於診治後施以骨釘
      固定手術，往後並需定期進行復健治療。由於原告為資訊
      人員，工作極需仰賴手部功能，經此鉅創，難認對手部肌
      肉長期效用無產生影響，歷此身心煎熬，內心擔憂及痛苦
      難以言喻，爰請求精神熨撫金275,000元。
  (二)聲明：1.被告應給付原告633,947 元及自起訴狀繕本送達之
    翌日起，按週年利率百分之5 計算之利息。2.願供擔保請准
    宣告假執行。
三、被告之抗辯
  (一)原告於95年12月21日晚上將系爭機車牽來被告蔡柏聖經營之
    大聖機車行檢查時，被告即告知原告系爭機車車架必須換新
    ，惟原告表示渠有去問過別家機車行，別家機車行都說車架
    可以焊接等語，並要求被告以焊接方式修繕，被告再次慎重
    地告知原告焊接後之車架容易斷裂、不安全，建議還是以更
    換新車架為佳等語，然原告仍表示渠過一陣子就要更換新車
    了，此時若將車架更換新品，並不划算等語，又一再請託被
    告幫忙找人焊接車架，且稱車架焊接後，日後騎車時若產生
    任何問題，由渠自行承擔其後果等語，被告念及鄰居之情，
    在原告一再堅持地央求下，乃同意將系爭機車送請焊接師處
    理。被告於翌日將系爭機車送請「再興焊接機車行」師傅丙
    ○○焊接車架，丙○○則表示採焊接方式並不牢靠、容易斷
    等語，被告遂告知丙○○因車主一再堅持要以焊接方式處理
    等語，並請丙○○勉為其難地幫原告焊接車架，從而，被告
    係依原告之指示送請丙○○焊接系爭機車車架，且原告亦已
    言明要自負責任，是依民法第496 條前段規定，原告自不得
    主張瑕疵擔保責任。嗣原告於95年12月25日前來取車時，被
    告並特別交待原告要小心騎乘，騎在馬路上時要注意閃避路
    面坑洞，不可以騎太快，而且不可以載重物等語，因此，被
    告已善盡告知之義務，亦無過失可言。
  (二)原告雖提出通信紀錄以證明渠係於96年1 月18日夜間將系爭
    機車送交被告修繕，惟該通信紀錄僅能證明被告曾於96年1
    月19日晚間9 時38分許，撥打電話給原告回覆「更換機車外
    殼」報價乙事，仍無法證明原告係於96年1 月18日夜間將系
    爭機車交由被告修繕焊接車架之主張；況證人乙○○、丙○
    ○已到庭證述原告前來修車之時間是在95年底、12月份左右
    ，此與被告所稱修車時間係95年12月21日相近，是被告之抗
    辯自堪採信。
  (三)又騎乘機車在馬路上摔倒之原因不一，有可能係因碰到路面
    突起、坑洞所致，或因閃避路面坑洞或異物所致，因此，原
    告所稱之車架斷裂並非機車摔倒之唯一原因，故原告應舉證
    證明系爭機車摔車係因車架斷裂所致。況依從事機車焊接工
    作40餘年經驗之證人丙○○之判斷，系爭機車因前輪撞到東
    西，車臺才會往前推致彎曲，始造成車架斷裂，因此，系爭
    機車車架再次斷裂，係因原告在路上行駛時未小心駕駛而撞
    到路面東西所致，此係可歸責於原告之原因，與被告無關。
  (四)原告請求賠償項目之意見如下：
    1.對於醫療費71,837元不爭執。
    2.否認復健醫療費、交通費之請求。
    3.薪資損失部分：
      (1)原告每月薪資扣除勞、健保等費用後實領53,381元，因
        此，其每月薪資損失應為53,381元。
      (2)依臺北縣立醫院96年12月6 日北縣醫歷字第0960010458
        號函附病歷摘要表之記載，原告應避免負重工作，若有
        從事勞力工作，則無法負力；而依原證4 薪資表之記載
        ，原告為資訊主任，並非從事負重之勞力工作，因此，
        原告所受傷勢並不會完全影響其平日工作。又馬偕醫院
        96年12月17日回函雖稱：骨折癒合後是不會影響勞動能
        力，會影響之時間約為3 至4 個月，惟並未說明係對何
        類性質之工作會有影響，因此，該函文不能證明原告因
        本件事故所受之傷勢造成其無法從事原所任職之工作。
    4.精神慰撫金275,000元過高。
  (五)聲明：1.原告之訴及假執行之聲請均駁回。2.如受不利判決
    ，願供擔保請准宣告免為假執行。
四、兩造不爭執之事實：
  (一)被告蔡柏聖係大聖機車行之負責人，曾承攬原告所有之車號
    KEG-382 號普通重型機車車架修繕工作，並將該機車委由技
    師丙○○以焊接方式修繕完成。
  (二)原告於96年2 月8 日上午8 時30分許，騎乘經原告修繕完成
    之系爭機車，行經臺北縣三重巿重新橋下疏洪道捷運工地時
    摔倒在地，因而受有左手擦挫傷併左手第2 掌骨基底骨折、
    右手擦挫傷等傷害，系爭機車車架焊接處亦已斷裂。
  (三)原告因受有前述傷害，先後至臺北縣立醫院及馬偕紀念醫院
    就診治療，並於96年5 月8 日起至同年月11日止，住院施以
    手術骨釘固定，再於96年7 月15日起至同年月18日止，住院
    施以骨釘拔除手術及大拇指伸展腱重建縫合手術。
  (四)原告因受有前述傷害就醫治療而支出之醫療費用，其健保給
    付費用及自費額合計71,837元。
  (五)原告於本件車禍事故發生前，原任職於墾青工業股份有限公
    司，擔任資訊主任一職，每月月薪55,000元，每月應扣勞、
    健保費用及福利金合計1,619 元。
  (六)原告因受有前述傷害，自96年2 月8 日起至同年4 月7 日止
    、自同年5 月8 日起至同年7 月7 日止、自同年7 月15日起
    至同年8月14日止，共計5個月均未上班。
五、本院之判斷
  (一)本件爭點為：
    1.本件車禍發生之原因是否係因系爭機車車架焊接處突然斷
      裂所致？又被告承攬系爭機車車架修繕工作之時間為何？
    2.被告以焊接方式修繕系爭機車車架，是否應對原告因本件
      車禍受傷負損害賠償責任？
    3.損害賠償項目：(1)原告可否向被告請求復健醫療費用及交
      通費用？(2)原告是否車禍受傷而受有薪資損失？又計算原
      告勞動能力之價值時，是否應扣除其每月應繳納之勞、健
      保費用及福利金？(3)原告請求之精神慰撫金數額是否過高
      ？
  (二)本件車禍發生之原因係因系爭機車焊接處突然斷裂所致：
    1.原告主張：本件車禍發生之原因乃因系爭機車車架焊接處
      突然斷裂，始導致其摔車受傷等語，被告則抗辯：系爭機
      車車架斷裂之原因係因原告未小心駕駛而碰撞至路面異物
      所致等語。
    2.查本件車禍經臺北縣政府警察局交通警察隊三重分隊警員
      至現場勘查結果，其路面鋪設柏油且乾燥、無缺陷、亦無
      障礙物，有道路交通事故調查報告表(一)影本1 份及現場照
      片2 張附卷可稽（見本院卷第86、88頁），則該處既無凹
      陷坑洞或凸出異物，倘在一般正常駕駛之狀態下，其人車
      突然摔倒在地之可能性較低，復參酌系爭機車於事故發生
      後，其車架焊接處確已斷裂，此為兩造所不爭執（見本院
      卷第138 頁），顯見本件車禍發生之原因應為系爭機車車
      架焊接處突然斷裂所致，原告上開主張，洵屬有據；被告
      抗辯上情，要屬推測之詞，而證人丙○○亦非本件車禍發
      生當時在場見聞之人，其對於車禍發生之原因亦為其個人
      之臆測，自均不足採信。
    3.至兩造對於本件車禍發生之日期各執一詞，惟此時點並不
      致影響本院就該車禍發生之原因及責任歸屬之判斷，爰不
      再予贅敘。
  (三)本件被告應依消費者保護法第7 條之規定負損害賠償責任：
    1.按從事設計、生產、製造商品或提供服務之企業經營者，
      於提供商品流通進入巿場，或提供服務時，應確保該商品
      或服務，符合當時科技或專業水準可合理期待之安全性；
      商品或服務具有危害消費者生命、身體、健康、財產之可
      能者，應於明顯處為警告標示及緊急處理危險之方法；企
      業經營者違反前二項規定，致生損害於消費者或第三人時
      ，應負連帶賠償責任，但企業經營者能證明其無過失者，
      法院得減輕其賠償責任，消費者保護法第7 條定有明文。
      又所謂企業經營者，係指以設計、生產、製造、輸入、經
      銷商品或提供服務為營業者，此觀之同法第2 條第2 款規
      定即明。再者，企業經營者主張其商品於流通進入巿場，
      或其服務於提供時，符合當時科技或專業水準可合理期待
      之安全性者，就其主張之事實負舉證責任，同法第7 之1
      條亦定有明文。本件被告經營大聖機車行，乃以提供機車
      修繕服務為營業，自屬「企業經營者」，而原告將系爭機
      車送交被告修繕已斷裂之車架時，被告所提供之修繕服務
      自應符合當時科技或專業水準可合理期待之安全性，且須
      由被告就其所提供之服務已達前述安全性一節負舉證責任
      。
    2.查被告受原告委託修繕系爭機車車架時，乃係將該機車交
      由焊接師傅丙○○以焊接之技術直接將已斷裂之車架接和
      ，嗣於96年2 月8 日發生本件車禍後，被告復前往車禍現
      場將系爭機車載運至焊接師傅丙○○處，重新以焊接之技
      術將再次斷裂之車架接和，並在車架斷裂處兩側佐以鐵片
      各一加以焊接補強，此觀之系爭機車照片2 張即明（見本
      院卷第91頁），則以從事車輛焊接工作為業務之證人丙○
      ○就系爭機車前後不同之處置方式觀之，顯見倘以焊接方
      式修繕系爭機車車架斷裂處，必須在該斷裂處另佐以鐵片
      補強，始足負荷機車行駛時之重量及動力，則被告最初受
      託修繕系爭機車時，卻未以此方式為之，自難認其所提供
      之修繕服務已達當時科技或專業水準可合理期待之安全性
      。此外，被告復未就其所提供之服務已符合前述安全性之
      程度一節舉證以實其說，則被告對於原告嗣後騎乘系爭機
      車行駛於道路時，因車架突然斷裂以致人車倒地受傷，即
      應負損害賠償責任。
  (四)按消費者保護法第1 條第2 項規定：「有關消費者之保護，
    依本法之規定，本法未規定者，適用其他法律。」復按不法
    侵害他人之身體或健康者，對於被害人因此喪失或減少勞動
    能力，或增加生活上之需要時，應負損害賠償責任；又不法
    侵害他人之身體、健康、名譽、自由、信用；隱私、貞操，
    或不法侵害其他人格法益而情節重大者，被害人雖非財產上
    之損害，亦得請求賠償相當之金額，民法第193 條第1 項、
    第195 條第1 項分別定有明文。茲就原告請求損害賠償之項
    目分敘如下：
    1.醫療費：
      原告主張其因本件車禍受傷前往就醫治療而支出醫療費用
      合計71,837元，業據其提出臺北縣立醫療費用收據3 紙、
      全民健康保險門診自付費用收據證明3 件、收據1 份、統
      一發票4 紙、馬偕紀念醫院醫療單據13件等（均影本）存
      卷可查（見本院卷第10至23頁），且為被告所不爭執（見
      本院卷第138 頁），自堪採信。又原告主張其前往馬偕紀
      念醫院就其所受左手掌骨骨折之傷害，施以骨釘固定手術
      復進行骨釘拔除手術後，自96年8 月2 日起至97年3 月6
      日止曾陸續返院回診7 次，共支出醫療費用4,934 元，並
      提出該院醫療單據影本7 紙為憑（見本院卷第187 至190
      頁）。此部分醫療費用雖為被告所否認，惟依馬偕紀念醫
      院於96年8 月16日出具之診斷證明書內容（見本院卷第27
      頁），其記載：原告「於96年7 月16日手術骨釘拔除及大
      拇指伸展腱重建縫合手術，於96年7 月18日出院．．．後
      再返診至今共參次」等語，顯見縱原告之左手掌骨骨折處
      已癒合且已拔除固定用之骨釘，但仍有繼續回診追蹤之必
      要；再參酌被告返診之日期分別為96年8 月2 日、同年月
      16日、同年9 月20日、同年10月18日、同年12月6 日、97
      年1 月31日、同年3 月6 日，且就診科別均為骨科，此觀
      之前揭醫療單據之內容即明，則被告於96年7 月16日施以
      骨釘拔除手術後，先期為2 個星期回診1 次，嗣改為平均
      1 個月回診1 次，再改為2 個月回診1 次，核與一般手術
      後追蹤診治之療程相同，堪認原告主張上開7 次返診之醫
      療費用亦為本件車禍受傷所支出一節為真實，其自得請求
      此部分之醫療費用。從而，原告請求被告賠償醫療費用合
      計76,771元，洵屬有據。
    2.交通費用：
      原告主張其因手腳受傷，無法長久站立、平衡或施力扶持
      ，必須由家人陪同搭乘計程車就診，因而支出計程車資合
      計7,200 元等語，惟為被告所否認。經核原告因本件車禍
      而於96年2 月8 日前往賴建宏骨科診所就醫時，經診斷其
      受有左手挫擦傷併左手第二掌骨基座骨折、右手挫擦傷等
      傷害，此經本院調取臺灣板橋地方法院檢察署96年度偵字
      第13159 號業務過失傷害案件卷宗查閱無訛，並有該診所
      出具之診斷證明書影本1 份在卷足憑，而原告嗣先後前往
      臺北縣立醫院、馬偕紀念醫院，則診斷其傷勢為左手第二
      掌骨骨折、左側掌挫扭傷及拉傷、左側手大拇指伸展腱斷
      裂，有各該醫院出具之診斷證明書影本3 份存卷可參（見
      本院卷第25至27頁），則依原告受傷情況，其雙腿均未受
      傷，且僅一手傷勢較為嚴重，餘為擦挫傷等可在短時間內
      痊癒之傷害，已難認其有何無法長久站立、平衡或施力扶
      持之情事，況原告復未舉證證明其確有搭乘計程車前往就
      醫之必要，是其主張被告應賠償其所支出計程車資部分，
      尚難認為有理由。
    3.薪資損失：
      (1)原告主張其原受雇於墾青工業股份有限公司（下稱墾青
        公司），擔任資訊主任一職，月薪55,000元，本件車禍
        受傷後，自96年2 月8 日起至同年4 月7 日止、自同年
        5 月8 日起至同年7 月7 日止、自同年7 月15日起至同
        年8 月14日止均無法工作，在家休養5 個月，受有薪資
        損失合計275,000 元等語，並提出墾青公司出具之薪資
        表及未上班證明各1 份為據（見本院卷第24、70頁）；
        惟被告雖不爭執原告在前述期間均未上班之事實，惟抗
        辯：原告所受傷勢不致造成其無法工作，且計算薪資損
        失之標準時應扣除原告之勞、健保費用及福利金合計1,
        619 元等語。
      (2)查原告於96年2 月8 日因本件車禍受傷後，旋於同日前
        往臺北縣立醫院急診治療，經醫囑「宜休息兩個月」，
        復自96年5 月8 日起至同年月11日止進入馬偕紀念醫院
        住院施以骨釘固定手術，出院後亦經醫囑「宜多休息貳
        個月」，又自96年7 月16日起至同年月18日止住院施以
        骨釘拔除手術，出院後同經醫囑「宜多休養壹個月」，
        有各該醫院出具之診斷證明書影本3 份附卷可證（見本
        院卷第26至27頁），又原告因左掌骨骨折至馬偕紀念醫
        院施以手術，其骨折癒合後並不會影響勞動能力，會影
        響之時間約為3 至4 個月，此經該院於96年12月17日以
        馬院醫骨字第0960004229號函說明明確（見本院卷第14
        1 頁），再參酌原告於96年7 月18日施以骨釘拔除手術
        出院後，其因手術而生之傷口，亦確有休養以待復原之
        必要，抑且原告陳稱：「我的工作內容包括電腦軟、硬
        體的維護」等語（見本院卷第179 頁），顯見其平日確
        均用手操作電腦，則其受有左掌掌骨骨折之傷害，自足
        影響其正常工作之進行，是原告主張其因受有前述傷害
        以致無法工作期間合計達5 個月等語，即堪值採信。
      (3)又原告在墾青公司擔任資訊主任一職，月薪55,000元，
        每月應扣勞保費、健保費及福利金合計1,619 元之事實
        ，為兩造所不爭執（見本院卷第138 頁），惟被告抗辯
        ：本件計算原告薪資損失時，應以原告每月實際領得之
        薪資為據。然而，雇主於給付薪資時，基於勞工保險法
        、全民健康保險法或公司內部規範，代為扣繳之勞保費
        、健保費或員工福利金，乃原薪資之一部分，於計算原
        告薪資損失時，自應計算在內（最高法院94年度臺上字
        第2128號判決意旨參照）。從而，原告因本件車禍受傷
        以致無法工作期間為5 個月，以其月薪55,000元計算，
        其受有薪資損失275,000 元（55,000×5 ＝275,000）
        ，是原告請求此部分薪資損失，即屬有據。
    4.精神慰撫金：
      原告主張其為資訊人員，工作極需仰賴手部功能，卻因本
      件車禍受有左掌掌骨骨折之傷害，除施以骨釘固定手術外
      ，往後尚需定期進行復健治療，如此鉅創難認對手部肌肉
      長期效用無產生影響，歷此身心煎熬，內心擔憂及痛苦難
      以言喻，爰請求精神熨撫金275,000 元等語。經查，原告
      因本件車禍受有左手第二掌掌骨骨折之傷害，先後入院施
      以骨釘固定及拔除手術，已如前述，其精神上自當痛苦不
      堪。再者，原告受雇於墾青公司擔任資訊主任一職，月薪
      55,000元，已如前述，而被告則經營大聖機車行，從事機
      車修繕之業務，名下無其他財產，此經本院依職權調取稅
      務電子閘門財產所得調件明細表1 件存卷可查（見本院卷
      第78至79頁），是本院斟酌前述兩造社會地位、資力以及
      被告加害程度、原告所受傷勢等情狀，認原告請求精神慰
      撫金275,000 元尚屬過高，應核減為60,000元為適當，逾
      此部分之請求即無理由。
  (五)綜上所述，原告依消費者保護法第7 條規定，請求被告賠償
    411,771 元（76,771＋275,000 ＋60,000＝411,771） 及自
    起訴狀繕本送達之翌日即96年9 月8 日起至清償日止，按週
    年利率百分之5 計算之利息部分，為有理由，應予准許；逾
    此部分之請求則無理由，應予駁回。
六、兩造均陳明願供擔保，請求宣告假執行及免為假執行，經核
    原告勝訴部分所命給付之金額未逾50萬元，依民事訴訟法第
    389 條第1 項第5 款之規定，應由法院依職權宣告假執行，
    故自毋庸命原告供擔保而逕由本院依職權宣告之；至被告上
    開陳明，核與法律之規定相符，爰酌定相當擔保金額准許之
    。惟原告敗訴部分，其假執行之聲請已失所附麗，應併予駁
    回。
七、本件判決事證基礎已臻明確，兩造其餘主張、陳述及所提證
    據，暨攻擊、防禦方法，經本院審酌後，認與判決結果已無
    影響，爰不再一一論述，併予敘明。
八、結論：原告之訴為一部有理由、一部無理由，依民事訴訟法
    第79條、第389 條第1 項第5 款、第392 條第2 項，判決如
    主文。
中    華    民    國    97    年    4     月    9     日
                  民事第三庭審判長法  官  朱耀平
                                  法  官  周舒雁
                                  法  官  王瑜玲
以上正本係照原本作成
如對本判決上訴，須於判決送達後20日內向本院提出上訴狀
中    華    民    國    97    年    4     月    15    日
                                  書記官  黃美雲


司法院資訊處製作；財團法人民間司法改革基金會備份。
